臺灣高雄地方法院刑事判決　　　　　 100年度審訴字第1329號
公　訴　人　臺灣高雄地方法院檢察署檢察官
被　　　告　簡宏璋
上列被告因毒品危害防制條例案件，經檢察官提起公訴（99年度
偵字第36980 號），被告就被訴事實為有罪之陳述，本院依簡式
審判程序審理，判決如下：
    主  文
簡宏璋施用第二級毒品，累犯，處有期徒刑陸月。又施用第一級
毒品，累犯，處有期徒刑壹年。又持有第二級毒品，累犯，處有
期徒刑貳月，扣案之第二級毒品甲基安非他命包（均含包裝袋
，檢驗後淨重分別為零點零伍公克、零點壹零伍公克、零點陸
肆公克）均沒收銷燬。應執行有期徒刑壹年伍月，扣案之第二
級毒品甲基安非他命包（均含包裝袋，檢驗後淨重分別為零點
零伍公克、零點壹零伍公克、零點陸肆公克）均沒收銷燬。
    事  實  及  理  由
一、犯罪事實：
    簡宏璋前間因施用毒品案件，經本院以98年度審毒聲第1012
    號裁定送觀察、勒戒後，認無繼續施用毒品傾向，民國於98
    年11月20日執行完畢釋放，由臺灣高雄地方法院檢察署檢察
    官以98年度毒偵字第4513、6057號不起訴處分確定。另因侵
    占案件，經本法以98年度審易字第1142號判處有期徒刑3 月
    確定，而於98年11月4 日易科罰金執行完畢。詎仍不知悔改
    及戒除毒癮，仍於前述觀察、勒戒執行完畢釋放後5 年內，
    (一)另基於施用第二級毒品甲基安非他命之犯意，於99年11月
    13或14日18、19時許，在其位於高雄縣大寮鄉山頂村（現改
    制為高雄市○○區○○里○○○路193 號住處內，以將甲基
    安非他命放入玻璃球燒烤吸食方式，施用第二級毒品甲基安
    非他命1 次；(二)基於施用第一級毒品海洛因之犯意，於99年
    11月16日22時15分許採尿回溯72小時內之某時（不含公權力
    拘束時間），在高雄地區某處，以針筒注射方式，施用第一
    級毒品海洛因1 次。(三)復基於持有第二級毒品甲基安非他命
    之犯意，於99年11月16日21時10分許，在高雄縣大寮鄉中興
    村（現改制為高雄市○○區○○里○○○路20號金格遊藝場
    旁巷子內，以新臺幣3000元代價，向年籍不詳綽號「宏仔」
    之男子，購得第二級毒品甲基安非他命3 包（均含包裝袋，
    檢驗後淨重分別為0.053 公克、0.105 公克、0.643 公克）
    而持有之。嗣於99年11月16日21時40分許，在上開金格遊藝
    場後方空地，因行跡可疑為警攔檢盤查時，於有偵查犯罪權
    限之機關及公務員發覺其犯罪前，主動交付前開第二級毒品
    甲基安非他命3 包供警查扣，自承其上述施用第二級毒品犯
    行，經其同意採集尿液送驗後，呈甲基安非他命、安非他命
    、嗎啡及可待因陽性反應。
二、證據名稱：
    被告簡宏璋於本院審理時之自白，高雄縣政府警察局林園分
    局查獲毒品案件嫌疑人代號與真實姓名對照表（代號：林偵
    0655）、臺灣檢驗科技股份有限公司99年12月2 日（代號：
    林偵0655 ）濫用藥物尿液檢驗報告、高雄市立凱旋醫院100
    年4 月1 日濫用藥物成品檢驗鑑定書各1 紙，高雄縣政府警
    察局林園分局扣押筆錄暨扣押物品目錄表1 份，扣案之第二
    級毒品甲基安非他命3 包（均含包裝袋，檢驗後淨重分別為
    0.053 公克、0.105 公克、0. 643公克），臺灣高等法院被
    告前案紀錄表。
三、核被告上開所為，分別係犯毒品危害防制條例第10條第1 、
    2 項施用第一級毒品罪、施用第二級毒品罪，及同條例第11
    條第2 項持有第二級毒品罪。被告持有所施用之第一級、第
    二級毒品部分，其持有之低度行為應被施用高度行為所吸收
    ，不另論其該部分之持有第一級、第二級毒品罪。被告所犯
    上開3 罪，犯意各別，行為互殊，應予分論併罰。被告有如
    前開犯罪科刑及執行紀錄，此有臺灣高等法院被告前案紀錄
    表1 份在卷可稽，其前受徒刑之執行完畢後，5 年以內分別
    故意再犯本件有期徒刑以上之3 罪，均為累犯，應依刑法第
    47條第1 項之規定，各加重其刑。被告於遭警查獲後，乃於
    有偵查犯罪權限之機關及公務員發覺其犯罪前，主動交付持
    有之第二級毒品甲基安非他命3 包供警查扣，並自承其上述
    施用第二級毒品之犯罪事實，是被告此舉當認合於自首要件
    ，爰依刑法第62條前段規定，就上開2 罪均減輕其刑，並依
    法先加後減之。審酌被告前經觀察、勒戒執行完畢釋放後，
    仍未能徹底戒絕毒品，復再犯本件施用毒品罪，顯見其自制
    力不足，且其有業務侵占、詐欺等前科，素行不佳，有前開
    前案紀錄表可參，惟念所犯施用毒品罪乃屬戕害自身身心健
    康行為，尚未害及他人，及被告持有第二級毒品之重量等一
    切情狀，分別量處如主文所示之刑，並定應執行刑。扣案之
    白色結晶3 包（均含包裝袋，檢驗後淨重分別為0.053 公克
    、0.105 公克、0. 643公克），確屬第二級毒品甲基安非他
    命無訛，此有高雄市立凱旋醫院100 年4 月1 日之濫用藥物
    成品檢驗鑑定書在卷可稽，且各該包裝袋亦與毒品難以析離
    ，應視同毒品，爰均依毒品危害條例第18條第1 項前段之規
    定，宣告沒收銷燬。另送驗耗損部分，因已滅失，爰不宣告
    沒收銷燬之，附此敘明。
據上論斷，應依刑事訴訟法第273 條之1 第1 項、第299 條第1
項前段、第310 條之2 、第454 條第1 項，毒品危害防制條例第
10條第1 項、第2 項、第11條第2 項、第18條第1 項前段，刑法
第11條、第47條第1 項、第62條前段、第51條第5 款，判決如主
文。
本案經檢察官余彬誠到庭執行職務。
中    華    民    國    100     年    6     月  29    日
                  刑事第十庭  法  官  顏銀秋
以上正本證明與原本無異。
如不服本判決應於收受送達後10日內向本院提出上訴書狀，並應
敘述具體理由；如未敘述上訴理由者，應於上訴期間屆滿後20日
內向本院補提理由書（均須按他造當事人之人數附繕本）「切勿
逕送上級法院」。
中    華    民    國   100    年    6     月    29    日
                              書記官  林豐富
附錄論罪科刑法條
毒品危害防制條例第10條（施用第一、二級毒品罪）
施用第一級毒品者，處6月以上5年以下有期徒刑。
施用第二級毒品者，處3年以下有期徒刑。
毒品危害防制條例第11條第2 項（持有第二級毒品罪）
持有第二級毒品者，處2 年以下有期徒刑、拘役或新臺幣3 萬元
以下罰金。